【裁判字號】    89,易,770
【裁判日期】    900118
【裁判案由】    竊盜
【裁判全文】
臺灣基隆地方法院刑事判決                          八十九年度易字第七七號
    公  訴  人  臺灣基隆地方法院檢察署檢察官
    被      告  甲○○
右列被告因竊盜案件，經檢察官提起公訴（八十九年度偵字第四六五九號）及移送併
辦（八十九年度偵字第四八二五號），本院判決如左：
    主  文
甲○○竊盜，處有期徒刑參月，如易科罰金，以參佰元折算壹日，緩刑貳年。
    事  實
一、甲○○意圖為自己不法之所有，於民國（下同）八十九年十月十九日某時，在基
    隆市○○路附近，竊取丙○○所有車牌號碼ＧＨＣ—八二三號機車一部，得手後
    供己代步使用。嗣於八十九年十一月八日十五時許，在基隆市○○街一○○巷二
    十二號前，為警查獲。
二、案經基隆市警察局少年警察隊報請台灣基隆地方法院檢察署檢察官偵查起訴。
    理  由
一、訊據被告甲○○矢口否認前揭犯行，辯稱：上開機車係向少年曾俊翔所借，並非
    伊所竊取云云。然查，右揭事實，業據被害人丙○○於警訊時陳述明確，並有贓
    物認領保管收據及車輛竊盜、車牌失竊資料個別查詢報表—查詢車輛認可資料各
    一件附卷可稽；且被告於警訊時亦坦承知悉上開機車係屬他人失竊贓車，其係以
    少年曾俊翔交付之機車鑰匙啟動電門將之騎走等語，核與少年曾俊翔於偵訊時證
    述僅將機車鑰匙出借予被告等語相符，被告復無法就少年曾俊翔否認出借上開機
    車乙節提出事證以供查明，其空言辯稱為警查獲之贓車係向少年曾俊翔所借乙詞
    ，實難採信；況被告於偵訊時既稱少年曾俊翔曾表示上開機車係竊取而來，理應
    對出借機車之來源有所懷疑，為何仍予收受而未要求少年曾俊翔出示上開機車之
    行照以確定無誤？益徵上開機車並非被告向他人借得使用，而係被告竊取得來無
    訛，是其事後所辯，純屬飾卸諉過之詞，要無可採，事證明確，犯行洵堪認定。
二、核被告所為，係犯刑法第三百二十條第一項竊盜罪。爰審酌被告之品行、犯罪之
    動機、手段、目的、犯罪所生危害及犯罪後之態度等一切情狀，量處如主文所示
    之刑，並依九十年一月十日總統令修正公布之中華民國刑法第四十一條第一項前
    段及刑法施行法第三條之一規定，諭知易科罰金之折算標準。查被告前未曾受有
    期徒刑以上刑之宣告，有本院被告全國前案紀錄表在卷可稽，其因一時貪慾圖便
    ，短於思慮，致罹刑章，歷此偵審教訓，當知所警惕，而無再犯之虞，本院認所
    宣告之刑以暫不執行為適當，併諭知緩刑二年，以啟自新。至扣案之鑰匙三支，
    除機車鑰匙二支被告否認為其所有，復無其他證據證明屬被告所有外，另一支經
    當庭檢視非屬機車鑰匙，非供被告竊車所用之物，爰不予宣告沒收，附此敘明。
三、按告訴乃論之罪，告訴人於第一審辯論終結前得撤回其訴；又告訴經撤回者，應
    諭知不受理之判決，刑事訴訟法第第二百三十八條第一項、第三百零三條第三款
    定有明文。查檢察官以八十九年度偵字第四八二五號偵查卷移送併辦部分，係告
    訴人乙○○告訴其子即被告甲○○竊盜案件，檢察官認係同一被告涉犯刑法第三
    百二十條第一項竊盜罪嫌，而與本件竊盜案件具有裁判上一罪之連續犯關係而移
    請併案審理，然依刑法第三百二十四條第二項規定，親屬間竊盜，須告訴乃論，
    茲據告訴人乙○○於本院九十年一月三日審理時，當庭對其子即被告甲○○撤回
    告訴，有該期日之審判筆錄在卷可稽，揆諸前揭說明，原應諭知不受理之判決，
    惟此部分與前開經認定有罪部分具有裁判上一罪之連續犯關係，爰不另為不受理
    之諭知，併予敘明。
據上論斷，應依刑事訴訟法第二百九十九條第一項前段，刑法第三百二十條第一項、
第四十一條第一項前段、第七十四條第一款，刑法施行法第三條之一，罰金罰鍰提高
標準條例第一條前段、第二條，判決如主文。
本案經檢察官周慶華到庭執行職務
中      華      民      國      九十      年      一    月     十八     日
                                      臺灣基隆地方法院刑事第三庭
                                              法  官  林  玉  珮
右正本證明與原本無異。
對於本件判決如有不服，應於收受送達後十日內，向本院提出上訴書狀，上訴於臺灣
高等法院，並按他造當事人之人數附具繕本。
                                              書記官  陳  俊  德
中      華      民      國      九十      年      一    月     二十     日
附錄論罪法條
刑法第三百二十條第一項：
意圖為自己或第三人不法之所有，而竊取他人之動產者，為竊盜罪，處五年以下有期
徒刑、拘役或五百元以下罰金。


司法院資訊處製作；財團法人民間司法改革基金會備份。
